【裁判字號】    95,重訴,2148
【裁判日期】    951027
【裁判案由】    毒品危害防制條例
【裁判全文】
臺灣臺中地方法院刑事判決            95年度重訴字第2148號
公  訴  人  臺灣臺中地方法院檢察署檢察官
被      告  丙○○原名黃秉洋.
                    押）
選任辯護人  李慶松律師
上列被告因違反毒品危害防制條例等案件，經檢察官提起公訴（
九十五年度偵字第一三二四九號、九十五年度毒偵字第二七八五
號），本院判決如下：
    主    文
丙○○連續施用第一級毒品，累犯，處有期徒刑捌月，扣案之第
一級毒品海洛因（淨重：零點壹公克）沒收銷燬之，前開海洛
因之包裝袋壹只（空包裝重：零點玖公克）、塑膠吸管貳支、
注射針筒壹支沒收；又共同運輸第二級毒品，累犯，處有期徒刑
捌年，扣案之第二級毒品甲基安非他命（驗後總毛重：仟玖佰
陸拾玖點伍壹公克）沒收銷燬之，前開甲基安非他命之外包裝袋
（總重：伍拾玖點玖伍公克）、寶露濾水器壹組、濾水蕊貳拾伍
支及扣案Ｎ○ＫＩＡ牌之行動電話壹支（含電池）、偽造之李日
發署押壹枚均沒收。應執行有期徒刑捌年柒月，扣案之第一級毒
品海洛因（淨重：零點壹公克）第二級毒品甲基安非他命（驗
後總毛重：仟玖佰陸拾玖點伍壹公克）均沒收銷燬之；前開海
洛因之包裝袋壹只（空包裝重：零點玖公克）、塑膠吸管貳支
、注射針筒壹支、前開甲基安非他命之外包裝袋（總重：伍拾玖
點玖伍公克）、寶露濾水器壹組、濾水蕊貳拾伍支及扣案之Ｎ○
ＫＩＡ牌之行動電話壹支（含電池）、偽造之李日發署押壹枚均
沒收。
    犯罪事實
一、丙○○原名黃秉洋，前於民國九十四年八月間，因妨害自由
    案件，經臺灣澎湖地方法院以九十四度馬簡字第九十四號判
    處有期徒刑六月確定，於同年十月二十七日易科罰金執行完
    畢。又曾因施用毒品，經依臺灣高雄地方法院九十四年度毒
    聲字第九七五號裁定送臺灣高雄看守所附設勒戒處所觀察、
    勒戒後，認無繼續施用毒品之傾向，於九十四年五月十八日
    執行完畢釋放，復於九十四年五月二十七日，為臺灣高雄地
    方法院檢察署檢察官以九十四年度毒偵字第三一六八號為不
    起訴處分確定。
(一)、丙○○竟基於施用第一級毒品海洛因之概括犯意，自前開觀
    察勒戒執行完畢釋放後五年內，自九十五年四月底某日起至
    九十五年六月十六日二十二時許止，連續在澎湖縣馬公市○
    ○路一四二巷八之十號之住所或臺中市○○路四三三號東圓
    旅館五一一室，以注射針筒注射之方式，施用海洛因多次，
    施用頻率約二、三日一次。嗣為臺中憲兵隊人員於九十五年
    六月十七日十五時十五分，前往前開處所搜索，扣得第一級
    毒品洛因一包（淨重：零點一三公克；空包裝重：零點三九
    公克），及丙○○所有供施用海洛因所用之塑膠吸管（起訴
    書誤載為含毒品殘渣之吸管）二支、注射針筒一支等物。
(二)、緣綽號「正兄」之姓名年籍不詳之成年男子，為求私運第二
    級毒品甲基安非他命，先自行與大陸地區之姓名年籍之不詳
    毒梟取得運輸毒品管道，由該毒梟以濾水器、濾水蕊等濾水
    設備為掩護，將第二級毒品甲基安非他命十一包（驗前總毛
    重：三千九百七十點三六公克；驗前純質淨重：三千一百七
    十一點三四公克；鑑定用罄零點八五公克；包裝塑膠袋重：
    五九點九五公克）、及不明白色粉末（含袋重：六八○點三
    八公克；經鑑驗無任何毒品反應）藏置於前開濾水設備之內
    ，復於九十五年六月十四日前某時，安排丙○○自行由澎湖
    地區搭機至臺灣臺中地區，租住於金座飯店，復因故改住臺
    中市○○路四四三號東圓旅館五一一室，以便由丙○○收受
    前開甲基安非他命運輸至指定之地點。嗣大陸地區毒梟即於
    九十五年六月十五日在大陸地區運用航空快遞郵寄之方式，
    利用不知情之快遞業者，將前開毒品寄返臺灣臺中市○○○
    街○段二六二號，並留下臺灣地區之聯繫電話，用以供不知
    情快遞業者聯繫。而前開毒品於九十五年六月十七日九時許
    ，自大陸地區寄抵臺灣臺中市後，丙○○即與綽號「正兄」
    姓名年籍不詳之成年男子基於共同運輸第二級毒品甲基安非
    他命之犯意聯絡，由綽號「正兄」之成年男子去電丙○○，
    指示其至臺中市○○街與北平路附近，領取快遞公司所運送
    之前開夾藏第二級毒品甲基安非他命之濾水設備等物，丙○
    ○隨即連絡計程車，至臺中市○○路口搭乘不知情之甲○○
    所駕駛之計程車，前往前開地點領取前開夾藏第二級毒品甲
    基安非他命之濾水設備。丙○○到達後，即依年籍不詳綽號
    「正兄」者之指示，未經「李日發」之同意，擅以李日發名
    義，在威盛快遞公司之快遞詳情單之收件人簽收欄上偽簽「
    李日發」之署押一枚，表示前開快遞物品，已由李日發簽收
    ，以此方式偽造前開私文書，並持以交付快遞公司人員以行
    使，足生損害於李日發及快遞公司。丙○○領取前開藏置第
    二級毒品甲基安非他命之濾水設備後，復即依「正兄」之指
    示，將領取之物品置於前開計程車之後車廂，立即再搭乘甲
    ○○所駕駛之計程車，欲將上開毒品送往新竹地區轉交他人
    。惟丙○○與「正兄」共同運輸前開毒品之行為，早為臺中
    憲兵隊人員監控知悉，而派員在前處埋伏，並一路尾隨，適
    丙○○搭之計程車行經臺中市○○路○段與中清路、大雅路
    前時，即進行逮捕，並在甲○○駕駛之計程車後車箱內扣得
    供運輸毒品所用之寶露濾水器一組、濾水蕊二十五支，及其
    內藏置之第二級毒品甲基安非他命十一包（驗前總毛重：三
    千九百七十點三六公克；驗前純質淨重：三千一百七十一點
    三四公克；鑑定用罄零點八五公克；包裝塑膠袋重：五九點
    九五公克）、及不明白色粉末（含袋重：六八○點三八公克
    ；經鑑驗無任何毒品反應），與供聯繫運輸毒品所用之行動
    電話一支（含電池一個、門號0000000000號ＳＩ
    Ｍ卡一張）等物。
二、案經臺中憲兵隊報告臺灣臺中地方法院檢察署檢察官偵查起
    訴。
    理    由
一、訊據被告丙○○固坦承於前開時、地曾以注射針筒注射之方
    式施用第一級毒品海洛因多次，並曾於九十五年六月十七日
    依綽號正兄之指示至前開臺中市○○街與北平路附近領取快
    遞物品，並於威盛快遞公司之快遞詳情單之收件人簽收欄上
    依正兄之指示，偽簽李日發署名，領取前開藏置有第二級毒
    品甲基安非他命之濾水設備等物品，並欲送至新竹等事實，
    惟矢口否認有何運輸第二級毒品甲基安非他命之犯行，辯稱
    ：伊是在澎湖經過乙○○之介紹認識阿正，在閒談中是阿正
    叫伊來臺中幫他做裝濾水器的工作，九十五年六月十七日伊
    是被利用的，伊並不知道要去領什麼東西，是阿正叫伊去華
    美街與北平路口向一個停在路邊的快遞人員領的，並在之前
    即交待領完後坐計程車到新竹竹北交流道下去的路邊等云云
    。辯護人則為被告辯護稱：被告確係不知為阿正運送之物品
    ，為甲基安非他命，從檢警之監聽中可知，阿正與大陸毒梟
    聯絡時都未以甲基安非他命之「術語或暗語」聯繫，足見阿
    正應不知其使用之電話為警監聽，然從被告與阿正之監聽譯
    文中，並未提及甲基安非他命之「術語或暗語」，足見阿正
    應未告知被告領取之物品為甲基安非他命，被告應不知情，
    且若被告知悉運送之物品為甲基安非他命，理應會要求高額
    之報酬，然被告為警查獲時身上僅有五十五元，從監聽譯文
    亦可知，被告身上金錢並不豐裕，此亦與常情有違云云，惟
    查：
(一)、被告於前揭時、地連續施用第一級毒品海洛因之事實，業據
    被告於本院審理時坦承不諱（本院卷第二○一、二○二、二
    ○八頁），且被告經查獲後，採集其尿液送驗結果係呈嗎啡
    陽性反應，有憲兵司令部刑事鑑識中心九十五年七月十三日
    （九五）安鑑字第一一四二號鑑驗通知書一紙（九十五年度
    毒偵字第二七八五號卷第十一頁）在卷可稽。又扣案之白色
    粉末一包（淨重：○點一三公克；空包裝重：○點三九公克
    ），經送法務部調查局鑑驗之結果，含有第一級毒品海洛因
    之成份，此亦有法務部調查局九十五年七月十三日調科壹字
    第一二○○一八一八七號鑑定報告書一紙（九十五年度偵字
    第一三二四九號卷第二四頁）在卷可稽，並有扣案之塑膠吸
    管二支、注紙針筒一支等可資佐證，足認被告自白與事實相
    符。是本案事證明確，被告施用第一級毒品之犯行堪以認定
    。又被告前因施用毒品案件，經臺灣高雄地方法院依檢察官
    之聲請，以九十四年度毒聲字第九七五號裁定送臺灣高雄看
    守所附設勒戒處所觀察、勒戒後，認無繼續施用毒品之傾向
    ，於九十四年五月十八日執行完畢釋放等情，此有臺灣臺中
    地方法院檢察署刑案資料查註紀錄表、全國施用毒品案件紀
    錄表及臺灣高等法院被告前案紀錄表在卷可稽，被告於觀察
    勒戒執行完畢釋放後五年內，再犯本案施用毒品之犯行，依
    毒品危害防制條例第二十三條第二項之規定，自應依法論科
    。
(二)、被告於九十五年六月十四日前某時，即自行由澎湖地區搭機
    至臺灣臺中地區，復租住於金座飯店，後因故改租住於臺中
    市○○路四四三號東圓旅館五一一室，於九十五年六月十七
    日九時許，即由綽號「正兄」之成年男子去電被告，促被告
    前往臺中市○○街與北平路附近領取快遞物品，其隨至臺中
    市○○路口搭乘不知情之甲○○所駕駛之計程車，前往上開
    地點，被告到達後，即擅以李日發名義，在威盛快遞公司之
    快遞詳情單之收件人簽收欄上偽簽「李日發」之署押一枚，
    並持以交付予快遞公司人員，丙○○領取物品後，即將領取
    之物品置於前開計程車之後車廂，欲將上開物品送往新竹地
    區欲轉交他人，復因被告與「正兄」共同運輸毒品行為，已
    為臺中憲兵隊人員監控知悉，而一路尾隨，適被告搭乘之計
    程車行經臺中市○○路○段與中清路、大雅路前時，立即進
    行逮捕，並在案外人甲○○駕駛之計程車後車箱內扣得供運
    輸毒品所用之露濾水器一組、濾水蕊二十五支，及其內藏置
    之第二級毒品甲基安非他命十一包（驗前總毛重：三千九百
    七十點三六公克；驗前純質淨重：三千一百七十一點三四公
    克；鑑定用罄零點八五公克；包裝塑膠袋重：五九點九五公
    克）、及不明白色粉末（含袋重：六八○點三八公克；經鑑
    驗無任何毒品反應），與供運輸聯繫運輸毒品用之行動電話
    一支（含電池一個、門號0000000000號ＳＩＭ卡
    一張）等情，業據證人即曾任國防部憲兵司令部宜蘭憲兵隊
    情報分隊長，負責承辦本案之人員黃育祺於本院審理證述在
    卷（本院卷第一四二至一四六頁），復有威盛快運詳情單一
    紙（臺中憲兵隊解送人犯報告書第二五頁）、臺灣臺南地方
    法院檢察署九十五年六月一日九五年桃檢惟仁聲監字第五八
    五號通訊監察書一紙、通訊監察譯文一份（本院卷第一○四
    、一二三、一二四頁）在卷可憑。又前開扣案之甲基安非他
    命十一包，經送鑑驗結果：「編號一至十一：經檢視均為白
    色晶體，外觀型態均相似，抽取編號十一鑑定。(一)驗前總毛
    重三九七○點三六公克（包裝塑膠袋總重約五九點九五公克
    ）。(二)編號十一：1.淨重三二六點三三公克，取○點八五公
    克鑑定用罄，餘三二五點四八公克。2.檢出二級毒品甲基安
    非他命（Metham ph etamine）成分。3.純度約百分之八一
    點一。(三)依據抽測純度值，推估編號一至十一均含甲基安非
    他命之驗前純質淨重三一七一點三四公克。」，此有內政部
    警政署刑事警察局九十五年八月二十五日刑鑑字第○九五○
    一二○二六一號鑑定書在卷可參（本院卷第一三八頁）。是
    以，被告依正兄之指示於前開時、地，在快運詳情單收件人
    簽收欄內偽簽李日發署名，交予快遞公司人員，並領取裝有
    第二級毒品甲基安非他命之濾水設備等快遞物品，欲運輸至
    新竹地區之際，行經臺中市○○路○段與中清路、大雅路前
    時，為臺中憲兵隊查獲等情，應可認定。
(三)、被告係使用0000000000號電話與「正兄」聯絡，
    而依附表一、二、三、四之被告與「正兄」之通訊監察譯文
    所示，被告除本案九十五年六月十七日曾為綽號「正兄」之
    人收領並運輸甲基安非他命外，尚曾於九十五年五月二十六
    日、九十五年六月七日、九十五年六月十四日為「正兄」之
    人收領並運輸快遞物品等情，業據證人黃育祺證述在卷（本
    院卷第一四二、一四三頁），並有如附表一至四所示之前開
    時日，被告與「正兄」間通聯之通訊監察譯文及通訊監察書
    在卷可憑（本院卷第七七、八一、八二、八八、九四、九五
    、九八、九九、一○二、一○三、一○四、一一○、一一一
    頁）。又依前開通訊譯文觀之，被告每次收領快遞物品前，
    「正兄」均會一再提醒被告請其準備，被告領取物品時，「
    正兄」亦同步以電話指示被告行動，甚且於九十五年六月十
    四日，被告未待「正兄」之指示，即逕向快遞人員領取快遞
    物品，而遭「正兄」責罵，並以電話詢問被告快遞物品是否
    有破損拆開之跡象，又同日被告不經意說出運抵之目的地「
    新竹」，又再次為「正兄」指責謂「厚！你就不要說出來，
    你就說到了我就知道了」等語，此均有如附表三所示之通訊
    監察譯文附卷可參。被告為一智慮成熟之成年人，對「正兄
    」如此重視快遞物品，而又蓄意不自己出面領取，並在電話
    中亦刻意避免談及運送之目的地等怪異之舉措，豈有可能對
    領取物品之內容未心生疑慮，而無進一步探詢之理。再參酌
    依前開扣得之第二級毒品甲基安非他命之數量達三千九百七
    十點三六公克（驗前總毛重），市價不菲，若非「正兄」可
    信賴之人，豈有可能隨意任由被告一人領取。是以，被告對
    「正兄」如此重視快遞物品，卻又不願自己出面領取快遞物
    ，並於電話通聯中刻意隱匿目的地等之不使自己曝露身分之
    不尋常之行為，應有所質疑，而被告既已得「正兄」之信任
    ，已如前述，「正兄」豈有未告知被告領取物品之內容物之
    理。再觀被告為領取甲基安非他命時，於威盛快遞公司之快
    遞詳情單之收件人簽收欄，亦不以其真實姓名簽收，反以「
    李日發」名義簽收，足徵被告為避免司法人員循線查知收件
    人係被告之主觀意圖甚明，苟被告並不知領取物品之內容物
    品為甲基安非他命之違禁物，何以如此刻意隱匿自己之姓名
    。又依被告與「正兄」通聯時，曾不經意說出目的地「新竹
    」，即為「正兄」責罵，而觀前開被告與「正兄」之通訊監
    察譯文，「正兄」並無一語提及運送之目的，然被告卻可直
    接指示計程車司機前往目的地，顯見「正兄」於被告領取前
    開甲基安非他命之事前，即曾與被告見面並告知被告領取前
    開甲基安非他命之詳情。準此，依前所述，已足推知，被告
    應知本案領取並運送物品之內容物，為第二級毒品甲基安非
    他命。被告辯稱：伊不知濾水設備內有毒品云云，應無足採
    。另依前所述「正兄」既已刻意隱匿自己之真實身分，衡情
    豈有可能指示被告於快遞詳情單收件人欄簽署自己之真實姓
    名，而被告既已經歷前開受領快遞物品之種種過程，對此亦
    應知之甚詳，故其對於在威盛快遞詳情單收件人欄上偽造李
    日發署名方式偽造私文書，並進而交付威盛公司以行使之犯
    行，亦可認定。
(四)、依證人莊義峰（原名莊耀峰）之證述：伊是在臺中的三溫暖
    介紹阿正予被告認識，在介紹認識談話時，並無聽到阿正要
    被告到臺中工作等語（本院卷第一五九、一六二頁），顯與
    被告所辯是在澎湖經過乙○○之介紹認識阿正，在閒談中是
    阿正叫伊來臺中幫他作裝濾水器的工作云云，顯有不同。又
    依證人黃育祺證述，其自九十五年五月間起至同年六月十七
    日止均有監聽被告與「正兄」之通聯，其等之對談並無談及
    被告係到臺中從事裝設濾水器之工作等語（本院卷第一五四
    頁），亦核與被告與正兄之通訊監察譯文所示，並無一語提
    及裝設濾水器工作等語相符（本院卷第七七至一二四頁），
    苟被告確係受僱於「正兄」從事裝設濾水器工作，何以與老
    闆通話之際均無一語提及裝設濾水器之工作事宜。又被告雖
    辯稱係至臺中受僱於「正兄」從事裝設濾水器工作，然卻無
    法具體說明「正兄」所經營之公司或商號之地點，顯與常情
    有違，是被告辯稱：伊係受僱於「正兄」到臺中從事裝設濾
    水器工作云云，顯無可採。辯護人另以前揭情詞為被告辯護
    ，惟依前所述，「正兄」之人，在被告不經意說出所在之目
    的地位置，即對被告加以指責，顯見「正兄」對於通話內容
    可能為人監聽一事有所提防，是其於通話中刻意避免提及甲
    基安非他命或其相關之術語或暗語等情，亦非與常情有違，
    況依前開通訊監察譯文所示，被告與「正兄」常有會面，「
    正兄」既對以行動電話通聯有遭人監聽之顧慮，且運輸第二
    級毒品甲基安非他命之罪責非輕，故其乘與被告會面時，方
    指示交待被告領取甲基安非他命並運輸之細節，亦非不可想
    見。另為他人運送毒品可想見之原因非一，或為不知運送毒
    品之嚴重性，或為基於義氣幫助友人，或對該人另有其他需
    求，不一而足，故尚難僅以被告身上之財物不多，即率爾直
    接推論，被告應不知領取並運送之物品內有甲基安非他命，
    而無運輸甲基安非他命之主觀犯意。是以，辯護人前開所辯
    ，亦難憑採。
(五)、綜上所述，被告就共同運輸第二級毒品部分之前開辯詞，應
    係臨訟飾卸之詞，而無足採，本案事證明確，被告前開犯行
    ，應可認定。
二、論罪科刑：
(一)、新舊法比較
  １、刑法第二條第一項規定：
      查被告行為後，刑法第二條第一項業於九十四年二月二日
      以華總一義字第○九四○○○一四九○一號令修正公布，
      並自九十五年七月一日起施行；修正後刑法第二條第一項
      規定，已將新舊法律適用之「從新從輕」原則，改採「從
      舊從輕」原則，而此規定僅係規範行為後法律變更所生新
      舊法律比較適用之準據法，並非實體刑罰法律，自不生行
      為後法律變更之比較適用之問題，應逕行適用新法第二條
      第一項之規定，為「從舊從輕」之比較。又於比較時應就
      罪刑有關之共犯、未遂犯、想像競合犯、牽連犯、連續犯
      、結合犯，以及累犯加重、自首減輕暨其他法定加減原因
      （如身分加減）與加減比例等一切情形，本於統一性及整
      體性原則，綜其全部罪刑之結果而為比較
  ２、被告行為後，刑法第三十三條第五款業於九十四年二月二
      日以華總一義字第○九四○○○一四九○一號令修正公布
      ，並自九十五年七月一日起施行；修正後刑法第三十三條
      第五款規定「罰金：新臺幣一千元以上，以百元計算之。
      」，與修正前刑法第三十三條第五款規定「罰金：一元以
      上。」不同。該規定，依刑法第十一條，亦適用於毒品危
      害防制條例，比較新舊法結果，以舊法較有利於行為人。
  ３、被告行為後，刑法第五十六條連續犯之規定，業於九十四
      年二月二日修正公布刪除，依刑法施行法第十條之一之規
      定，於九十五年七月一日施行，此刪除雖非犯罪構成要件
      之變更但顯已影響行為人刑罰之法律效果，自屬法律有變
      更，自應依新法第二條第一項「從舊從輕」之規定，比較
      新、舊法，如依新法規定，原連續犯之數犯行，應依數罪
      之規定併罰；如依修正刪除前之連續犯規定，則應依修正
      前刑法第五十六條規定以一罪論，但得加重其刑至二分之
      一，數罪併罰之結果，顯較以一罪論而加重其刑至二分之
      一之結果不利於被告。
  ４、被告行為後，刑法第五十五條牽連犯之規定，業於九十四
      年二月二日修正公布刪除，依刑法施行法第十條之一之規
      定，於九十五年七月一日施行，此刪除雖非犯罪構成要件
      之變更，但顯已影響行為人刑罰之法律效果，自屬法律有
      變更，自應依新法第二條第一項「從舊從輕」之規定，比
      較新、舊法，如依新法規定，原牽連犯之數犯行，應依數
      罪之規定併罰；如依修正刪除前之牽連犯規定，則應依修
      正前刑法第五十五條規定從一重處斷，數罪併罰之結果，
      顯較從一重罪論處之結果不利於被告。
  ５、被告行為後，刑法第五十一條第五款業於九十四年二月二
      日以華總一義字第○九四○○○一四九○一號令修正公布
      ，並自九十五年七月一日起施行；修正後刑法第三十三條
      第五款規定「宣告多數有期徒刑者，於各刑期中之最長期
      以上，各刑合併之刑期以下，定其刑期。但不得逾二十年
      。」，與修正前刑法第五十一條第五款規定「宣告多數有
      期徒刑者，於各刑期中之最長期以上，各刑合併之刑期以
      下，定其刑期。但不得逾三十年。」不同。經比較新舊法
      結果，以舊法較有利於行為人。
  ６、依前開所述，經綜合比較之結果，九十五年七月一日修正
      施行之新法，並未較有利於行為人，自應適用行為時即修
      正前之規定處斷。另被告應係實行正犯，故修正後刑法第
      二十八條變更部分，對被告並無不利之影響，而不生新舊
      法比較之問題，併此敘明。
(二)、查海洛因、甲基安非他命，分屬毒品危害防制條例第二條第
    二項第一款、第二款，所規範之第一、二級毒品。又按毒品
    危害防制條例之運輸毒品罪，所稱之「運輸」係指轉運輸送
    而言，不以國外輸入國內或國內輸出國外者為限，其在「國
    內運送」者，亦屬之，至於運輸之動機、目的是否意在為己
    或為他人，運輸之方法為海運、空運、陸運或兼而有之，均
    非所問。至零星夾帶或短途持送者，雖得斟酌實際情形，依
    持有毒品罪論科，但仍以無運輸或販賣之意圖者為限（最高
    法院九十四年度臺上字第二八四五號、九十三年度臺上字第
    一四七二號、九十二年度臺上字第五四二六號、九十二年度
    臺上字第五三九九號判決意旨參照），又「運輸」係指本於
    運輸之意思而搬運輸送而言，倘其有此意圖，一有搬運輸送
    之行為，犯罪即已成立，並非以運抵目的地為完成犯罪之要
    件，亦不以兩地間毒品直接搬運輸送移轉存置於特定地點為
    限。其以迂迴、輾轉方法，利用不相同之運輸工具、方法，
    將特定之毒品移轉運送至終極目的地者，其各階段之運送行
    為，均不失為「運輸」行為之一種（最高法院九十二年度臺
    上字第三○一八號判決意旨參照）。查被告於九十五年六月
    十七日，自快遞領取甲基安非他命後，乘坐計程車欲將甲基
    安非他命自臺中運送至新竹，路途非屬短程，且第二級毒品
    甲基安非他命之數量，驗前總毛重達三九七○點三六公克（
    包裝塑膠袋總重約五九點九五公克），顯已非零星夾帶甚明
    ，依前揭說明，自應屬運輸第二級毒品甲基安非他命之行為
    無訛。再按刑法上之偽造署押罪，係指單純偽造簽名、捺印
    或以其他符號代簽名而言，若在制式之書類上偽造他人簽名
    ，已為一定意思表示，具有申請書或收據等類之性質者，則
    係犯偽造文書罪。查本案被告憂威盛快遞公司之快遞詳情單
    上收件人簽收欄上偽簽「李日發」之署押，復將之交回威盛
    快遞公司，用以證明收受之意思表示及其收受之事實，顯然
    於該等文件之內容已有所主張，該等文件即具備私文書之性
    質，並足以生損害於威盛快遞公司管理交付客戶運送貨物資
    料之正確性，及使被害人李日發之權益受損。核被告犯罪事
    實(一)所為，係犯毒品危害防制條例第十條第一項之施用第一
    級毒品罪。被告施用第一級毒品海洛因前後，持有第一級毒
    品海洛因之犯行為施用之高度行為所吸收不另論罪；犯罪事
    實(二)所為，係犯毒品危害防制條例第四條第二項運輸第二級
    毒品罪及刑法第二百十六條、第二百十條之行使偽造私文書
    罪。被告偽造李日發署押之行為，係其偽造私文書之部分行
    為，不另論以偽造署押罪；又偽造文書後，持以行使，偽造
    之低度行為則為行使之高度行為所吸收，亦不論以偽造私文
    書罪。被告在威盛快遞公司之快遞詳情單之收件人簽收欄上
    偽簽「李日發」之署押，復將之交回威盛快遞公司部分，所
    犯係刑法第二百十六條、第二百十條之行使偽造私文書罪，
    業如前述，公訴人認被告此部分所為，係涉犯偽造署押罪云
    云容有誤會，附此敘明。被告利用不知情之計程車司機運送
    毒品，為間接正犯；並就運輸第二級毒品與偽造私文書部分
    與綽號「正兄」之成年人，有犯意聯絡、行為分擔，為共同
    正犯。又被告前後多施用海洛因之犯行，時間緊接，所犯構
    成要件相同，顯係基於概括犯意為之，為連續犯，應依修正
    前刑法第五十六條之規定論以一罪，並依法加重其刑。公訴
    人雖僅就被告於九十五年六月十七日十時五十七分許回溯九
    十六小時內某時施用海洛因一次之犯行提起公訴，惟被告其
    餘施用海洛因之犯行與業據起訴經判決有罪部分有連續犯之
    裁判上之一罪關係，為起訴效力所及，本院自得併予審理。
    又被告所犯運輸第二級毒品罪及行使偽造私文書罪間，具有
    方法、目的之牽連關係，應依修正前刑法第五十五條之規定
    ，以情節較重之運輸第二級毒品罪處斷。被告所犯連續施用
    第一級毒品罪、運輸第二級毒品罪，犯意各別，罪名不同，
    應分論併罰之。被告前於九十四年八月間，因妨害自由案件
    ，經臺灣澎湖地方法院以九十四度馬簡字第九十四號判決判
    處有期徒刑六月，嗣於同年十月十一日確定，於同年十月二
    十七日易科罰金執行完畢等情，有臺灣臺中地方法院檢察署
    刑案資料查註紀錄表，臺灣高等法院被告前案紀錄表在卷可
    參，其於受有期徒刑執行完畢後，五年以內故意再犯本件有
    期徒刑以上之二罪，不論依修正前之刑法第四十七條，或修
    正後之刑法第四十七條第一項之規定，均構成累犯，對被告
    而言並無有利或不利之情形，自不生新舊法比較之問題，應
    逕依修正前之刑法第四十七條，論以累犯，並分別遞加重、
    加重其刑，惟就運輸第二級毒品罪之法定本刑為無期徒刑部
    分，依法不得加重其刑，僅就有期徒刑及得併科罰金部分加
    重。爰審酌被告觀察勒戒後，猶再施用毒品不輟，及施用毒
    品除戕害自己之健康，亦對社會秩序產生不良之影響，及其
    施用之期間與次數；另審酌被告不顧毒品致戕害國民健康甚
    鉅，政府禁絕毒品之禁令，而運輸第二級毒品甲基安非他命
    ，與運輸之甲基安非他命數量驗前毛重達總毛重達三九七○
    點三六公克（包裝塑膠袋總重約五九點九五公克）數量甚鉅
    ，惡性非輕，及其在此運輸毒品案件中之角色，暨其犯後坦
    承施用毒品第一級毒品及偽造私文書等部分犯行之犯後態度
    ，及其犯罪之動機、目的等一切情狀，分別量處如主文所示
    之刑，並定其應執行之刑。公訴人雖請求本院判處有期徒刑
    十五年及併科罰金新臺幣一百萬元，本院審酌上情，認以量
    處如主文所示之情為當，併此敘明。
三、扣案之第一級毒品海洛因（淨重：○點一三公克）、第二級
    毒品甲基安非他命（驗後總毛重：三千九百六十九點五一公
    克；即驗前總毛重：三千九百七十點三六公克，減去鑑定用
    罄之○點八五公克）分別為毒品危害防制條例第二條第二項
    第一款、第二款所規範之第一級、第二級毒品，應屬本案施
    用毒品、運輸毒品案件所查獲之第一級、第二級毒品，爰不
    論是否為被告所有，均依毒品危害防制條例第十八條第一項
    前段規定，沒收銷燬之，又前開第二級毒品甲基安非他命鑑
    驗時，隨機採取其中○點八五公克已鑑定用罄，是此部分既
    已滅失，自不得為沒收之諭知，併此敘明。又扣案之前開海
    洛因空包裝一只（空包裝重：○點三九公克；包裝袋既可分
    別秤重，應得予前開毒品海洛因析離）、塑膠吸管二支、注
    射針筒一支，係被告所有，供其施用施用第一級毒品海洛因
    所用之物，爰依刑法第三十八條第一項第二款，為沒收之諭
    知。另前開甲基安非他命之外包裝袋（總重：五九點九五公
    克）、寶露濾水器一組、濾水蕊二十五支及扣案之Ｎ○ＫＩ
    Ａ牌之行動電話一支（含電池），均係被告或共犯「正兄」
    所有，供犯運輸第二級毒品所用之物，均應依毒品危害防制
    條例第十九條第一項之規定諭知沒收。又被告於威盛快運詳
    情單收件人簽收欄上偽造「李日發」署押一枚，應依刑法第
    二百十九條之規定宣告沒收。至前開快運詳情單一紙已交付
    予威盛公司為該公司所有，及0000000000號之Ｓ
    ＩＭ卡為電信公司所有，自不得為沒收之諭知。
四、公訴人雖請求傳訊證人甲○○，惟本案待證事實已臻明暸無
    再調查之必要，爰依刑事訴訟法第一百六十三條之二第二項
    第三款駁回公訴人之聲請。
據上論斷，應依刑事訴訟法第二百九十九條第一項前段，毒品危
害防制條例第四條第二項、第十條第一項、第十八條第一項前段
、第十九條第一項，刑法第十一條、第二條第一項、（修正前）
第二十八條、（修正前）第五十六條、第二百十六條、第二百十
條、（修正前）第五十五條、（修正前）第三十三條第五款、（
修正前）第五十一條第五款、第二百十九條、第三十八條第一項
第二款，判決如主文。
本案經檢察官張溢金到庭執行職務。
中    華    民    國    95    年    10    月    27    日
                  刑事第十四庭  審判長法  官  楊真明
                                      法  官  林世民
                                      法  官  劉逸成
上正本證明與原本無異。
如不服本判決，應於送達後十日內向本院提出上訴狀（須附繕本
），上訴於臺灣高等法院臺中分院。
                                      書記官  高勳楠
中    華    民    國    95    年    10    月    27    日
附錄論罪科刑法條：
毒品危害防制條例第四條製造、運輸、販賣第一級毒品者，處死
刑或無期徒刑；處無期徒刑者，得併科新臺幣一千萬元以下罰金
。
製造、運輸、販賣第二級毒品者，處無期徒刑或七年以上有期徒
刑，得併科新臺幣七百萬元以下罰金。
製造、運輸、販賣第三級毒品者，處五年以上有期徒刑，得併科
新臺幣5百萬元以下罰金。
製造、運輸、販賣第四級毒品者，處三年以上十年以下有期徒刑
，得併科新臺幣三百萬元以下罰金。
製造、運輸、販賣專供製造或施用毒品之器具者，處一年以上七
年以下有期徒刑，得併科新臺幣一百萬元以下罰金。
前五項之未遂犯罰之。
毒品危害防制條例第十條施用第一級毒品者，處六月以上五年以
下有期徒刑。
施用第二級毒品者，處三年以下有期徒刑。
刑法第二百十六條行使第二百十條至第二百十五條之文書者，依
偽造、變造文書或登載不實事項或使登載不實事項之規定處斷。
中華民國刑法第二百十條（偽造變造私文書罪）偽造、變造私文
書，足以生損害於公眾或他人者，處五年以下有期徒刑。
附表一：
┌──┬──────┬────┬─────┬─────┬───────────────────────┐
│編號│日期        │時間    │發話      │受話      │通話內容                                      │
├──┼──────┼────┼─────┼─────┼───────────────────────┤
│1   │九十五年    │十時二十│0000000000│0000000000│A叫B起床整理一下。                            │
│    │五月二十六日│六分七秒│（正兄）  │（丙○○）│                                              │
├──┼──────┼────┼─────┼─────┼───────────────────────┤
│2   │九十五年    │十一時十│0000000000│0000000000│A：走進來了沒有？                             │
│    │五月二十六日│一分十一│（正兄）  │（丙○○）│B：起來了啊！                                 │
│    │            │秒      │          │          │A：現在有沒有辦法@#$（模糊）嗎？              │
│    │            │        │          │          │B：有啊！                                     │
│    │            │        │          │          │A：你趕快@#$趕快坐車到華美街和北平路。        │
│    │            │        │          │          │B：華美街和北平路。                           │
│    │            │        │          │          │A：嘿！那裡有一間香奈兒汽車旅館，你先過去那邊 │
│    │            │        │          │          │   。                                         │
│    │            │        │          │          │B：哦！                                       │
│    │            │        │          │          │A：等一下過去哦？                             │
│    │            │        │          │          │B：沒有啦！你先過去那裡啦！你馬上去！坐計程車 │
│    │            │        │          │          │   到華美街和北平路，坐計程車現在過去那裡！你 │
│    │            │        │          │          │   聽到嗎？                                   │
│    │            │        │          │          │A：有啊！                                     │
│    │            │        │          │          │B：現在馬上去！                               │
│    │            │        │          │          │A：好。                                       │
├──┼──────┼────┼─────┼─────┼───────────────────────┤
│3   │九十五年    │十二時六│0000000000│0000000000│A：坐車了沒？                                 │
│    │五月二十六日│分二十七│（正兄）  │（丙○○）│B：在車上了啊！                               │
│    │            │秒      │          │          │A：你等一下過去你就‧‧‧你就車不用換，東西搬 │
│    │            │        │          │          │   了就直接去就好了。                         │
│    │            │        │          │          │B：在那裡？                                   │
│    │            │        │          │          │A：你先過去崇德路家樂福啦！你就說你進哥（音譯 │
│    │            │        │          │          │   ）的小弟就好了。                           │
│    │            │        │          │          │B：要進去家樂‧‧‧。                         │
│    │            │        │          │          │A：沒有啦！門口門口！到門口你就看他他的車在那 │
│    │            │        │          │          │   了啊！那你說你是進哥小弟，進哥的小弟，然後 │
│    │            │        │          │          │   計程車不用換，然後東西搬了你就去好了！     │
│    │            │        │          │          │B：不過‧‧‧我的身上‧‧‧沒有錢。           │
│    │            │        │          │          │A：你‧‧‧跟‧‧‧我錢會拿給你！你擔心什麼？ │
│    │            │        │          │          │B：好好好！                                   │
│    │            │        │          │          │A：這樣知道啦？進哥啦！你說你是進哥的小弟就好 │
│    │            │        │          │          │   了。                                       │
│    │            │        │          │          │B：哦！好！                                   │
├──┼──────┼────┼─────┼─────┼───────────────────────┤
│4   │九十五年    │十二時十│0000000000│0000000000│A：你怎麼還沒到？                             │
│    │五月二十六日│六分零秒│（正兄）  │（丙○○）│B：應該就快到了‧‧‧有啊！到了到了！         │
│    │            │        │          │          │A：你有看到他們的車嗎？                       │
│    │            │        │          │          │B：什麼車？                                   │
│    │            │        │          │          │A：他們的貨車啊！他們用好幾次了，你不知道？   │
│    │            │        │          │          │B：沒有耶？                                   │
│    │            │        │          │          │A：機巴！他又跑掉了！你到那裡了？你還沒有家樂 │
│    │            │        │          │          │   福的門口啊？                               │
│    │            │        │          │          │B：我在家樂福的門口了啊！                     │
│    │            │        │          │          │A：你跟他說一直往前走！                       │
│    │            │        │          │          │B：再直直走？                                 │
│    │            │        │          │          │A：你不要下車，我現再打給他！                 │
│    │            │        │          │          │B：好！                                       │
│    │            │        │          │          │A：（A用另一手機打電話跟對方說話）（嘿！他到啦│
│    │            │        │          │          │  ！他說他沒有你吶！‧‧‧‧‧‧啊？我叫我公司│
│    │            │        │          │          │  的人。‧‧‧‧‧‧對啊！他現在坐計程車，他說│
│    │            │        │          │          │  沒有看到貨車啊！‧‧‧‧‧‧他現在在家樂福的│
│    │            │        │          │          │  門口！‧‧‧‧‧‧他現在在家樂福的門口，他作│
│    │            │        │          │          │  計程車！‧‧‧‧‧‧啥？他姓黃！他叫他阿洋（│
│    │            │        │          │          │  音譯）！‧‧‧‧‧‧啊？對對對！‧‧‧‧‧‧│
│    │            │        │          │          │  那不關我客戶了啦！‧‧‧‧‧‧他現在在門口等│
│    │            │        │          │          │  你耶！歹勢‧‧‧‧‧‧好好！OK！）          │
│    │            │        │          │          │B：喂！                                       │
│    │            │        │          │          │A：你有看到嗎？他剛到啊！                     │
│    │            │        │          │          │B：有有有（B叫計程車司機開後車廂）。          │
├──┼──────┼────┼─────┼─────┼───────────────────────┤
│5   │九十五年    │十二時二│0000000000│0000000000│A：進哥哦？                                   │
│    │五月二十六日│十二分十│          │（正兄）  │B：嗯！                                       │
│    │            │三秒    │          │          │A：我現在是直接從那‧‧‧那個‧‧‧。         │
│    │            │        │          │          │B：對對對！                                   │
│    │            │        │          │          │A：那‧‧‧就‧‧‧那過去之後呢？             │
│    │            │        │          │          │B：我會跟你說啦！一直就是這樣啦！到那我會拿錢 │
│    │            │        │          │          │   給你啦！                                   │
│    │            │        │          │          │A：嗯！好！                                   │
│    │            │        │          │          │B：你‧‧‧你手機是不是沒錢了？               │
│    │            │        │          │          │A：我‧‧‧跟我‧‧‧那個借，還是你‧‧‧要打 │
│    │            │        │          │          │   給我？                                     │
│    │            │        │          │          │B：不用啦！你就直接走過來就好了啦！           │
│    │            │        │          │          │A：嗯！                                       │
│    │            │        │          │          │B：好不好？就一樣那樣就好了啦！               │
│    │            │        │          │          │A：嗯！                                       │
│    │            │        │          │          │B：你‧‧‧就是這樣啦！我看怎樣再打給你啦！   │
│    │            │        │          │          │A：哦！                                       │
│    │            │        │          │          │（A應與0000000000同一人，跟別人借的電話）     │
├──┼──────┼────┼─────┼─────┼───────────────────────┤
│6   │九十五年    │十三時三│0000000000│0000000000│B：喂？                                       │
│    │五月二十六日│十四分五│（正兄）  │（丙○○）│A：‧‧‧看‧‧‧你就走（收訊不良）           │
│    │            │十八秒  │          │          │B：看到‧‧‧什麼？                           │
│    │            │        │          │          │A：到了，東西搬在路邊，放著就你就走！         │
│    │            │        │          │          │B：我要走去那？                               │
│    │            │        │          │          │A：你回頭過來，我在後面等你！我拿錢給你啦！   │
│    │            │        │          │          │B：我回頭哦？                                 │
│    │            │        │          │          │A：你就到了，東西搬了搬下來你在回頭！我在後面 │
│    │            │        │          │          │   等你。                                     │
│    │            │        │          │          │B：好好好。                                   │
└──┴──────┴────┴─────┴─────┴───────────────────────┘
附表二：
┌──┬──────┬────┬─────┬─────┬───────────────────────┐
│編號│日期        │時間    │發話      │受話      │通話內容                                      │
├──┼──────┼────┼─────┼─────┼───────────────────────┤
│1   │九十五年六月│十一時四│0000000000│0000000000│A叫B準備準備等我電話。                        │
│    │七日        │分二十六│（正兄）  │（丙○○）│                                              │
│    │            │秒      │          │          │                                              │
├──┼──────┼────┼─────┼─────┼───────────────────────┤
│2   │九十五年六月│十一時十│0000000000│0000000000│A跟B說等一下準備出門了。                      │
│    │七日        │六分二十│（正兄）  │（丙○○）│                                              │
│    │            │九秒    │          │          │                                              │
├──┼──────┼────┼─────┼─────┼───────────────────────┤
│3   │九十五年六月│十一時四│0000000000│0000000000│A叫B過來文心路及昌平路。                      │
│    │七日        │十七分四│（正兄）  │（丙○○）│                                              │
│    │            │十一秒  │          │          │                                              │
├──┼──────┼────┼─────┼─────┼───────────────────────┤
│4   │九十五年六月│十二時三│0000000000│0000000000│A跟B說到了。B叫A在那就好。                    │
│    │七日        │分七秒  │（丙○○）│（正兄）  │                                              │
├──┼──────┼────┼─────┼─────┼───────────────────────┤
│5   │九十五年六月│十二時五│0000000000│0000000000│B叫A在那再等一下，人馬上過來。                │
│    │七日        │十九分五│（丙○○）│（正兄）  │                                              │
│    │            │十九秒  │          │          │                                              │
├──┼──────┼────┼─────┼─────┼───────────────────────┤
│6   │九十五年六月│十三時十│0000000000│0000000000│A叫B仔細看東西有開過去嗎。B問A有準備一些東西現│
│    │七日        │六分三十│（正兄）  │（丙○○）│在可以給我用嗎。                              │
│    │            │二秒    │          │          │                                              │
├──┼──────┼────┼─────┼─────┼───────────────────────┤
│7   │九十五年六月│十三時五│0000000000│0000000000│A叫B到水果行旁邊看仔細一點。                  │
│    │七日        │十二分三│（正兄）  │（丙○○）│                                              │
│    │            │十一秒  │          │          │                                              │
├──┼──────┼────┼─────┼─────┼───────────────────────┤
│8   │九十五年六月│十四時三│0000000000│0000000000│A叫B走進去一點不要在路邊晃，並叫A看仔細一點， │
│    │七日        │分二十八│（正兄）  │（丙○○）│看東西有沒有開過。A跟B說對方會在燒肉飯那。    │
│    │            │秒      │          │          │                                              │
├──┼──────┼────┼─────┼─────┼───────────────────────┤
│9   │九十五年六月│十四時十│0000000000│0000000000│A叫B看仔細一點，我叫你過去你再過去。          │
│    │七日        │分二十一│（正兄）  │（丙○○）│                                              │
│    │            │秒      │          │          │                                              │
├──┼──────┼────┼─────┼─────┼───────────────────────┤
│10  │九十五年六月│十四時十│0000000000│0000000000│A叫B攔一台計程車在燒肉飯對面看，A跟B說對方會在│
│    │七日        │一分二十│（正兄）  │（丙○○）│燒肉飯那下。                                  │
│    │            │七秒    │          │          │                                              │
├──┼──────┼────┼─────┼─────┼───────────────────────┤
│11  │九十五年六月│十四時十│0000000000│0000000000│A問B有看到嗎？B回答有。A叫B看仔細一點，看東西 │
│    │七日        │六分三十│（正兄）  │（丙○○）│有沒有給人家開過。                            │
│    │            │六秒    │          │          │                                              │
├──┼──────┼────┼─────┼─────┼───────────────────────┤
│12  │九十五年六月│十四時十│0000000000│0000000000│A問B有沒有問題？B回答說有一件好像是裂開的，不 │
│    │七日        │八分十秒│（正兄）  │（丙○○）│像是打開過的，A說沒問題就好。                 │
├──┼──────┼────┼─────┼─────┼───────────────────────┤
│13  │九十五年六月│十四時二│0000000000│0000000000│A跟B說叫司機從中清路的交流道上。              │
│    │七日        │十一分三│（正兄）  │（丙○○）│                                              │
│    │            │十一秒  │          │          │                                              │
├──┼──────┼────┼─────┼─────┼───────────────────────┤
│14  │九十五年六月│十四時二│0000000000│0000000000│A跟B說一上交流道馬上打電話給A                 │
│    │七日        │十三分三│（正兄）  │（丙○○）│                                              │
│    │            │十九秒  │          │          │                                              │
├──┼──────┼────┼─────┼─────┼───────────────────────┤
│15  │九十五年六月│十四時三│0000000000│0000000000│A問B上交流道了嗎？B回答還沒，司機說快到了。   │
│    │七日        │十三分五│（正兄）  │（丙○○）│                                              │
│    │            │秒      │          │          │                                              │
├──┼──────┼────┼─────┼─────┼───────────────────────┤
│16  │九十五年六月│十四時三│0000000000│0000000000│A跟B說我上高速公路了，B跟A說到那裡再打電話給我│
│    │七日        │十六分二│（丙○○）│（正兄）  │。                                            │
│    │            │十六秒  │          │          │                                              │
├──┼──────┼────┼─────┼─────┼───────────────────────┤
│17  │九十五年六月│十五時二│0000000000│0000000000│A叫B不要下錯地方。                            │
│    │七日        │十三分八│（正兄）  │（丙○○）│                                              │
│    │            │秒      │          │          │                                              │
└──┴──────┴────┴─────┴─────┴───────────────────────┘
附表三：
┌──┬──────┬────┬─────┬─────┬───────────────────────┐
│編號│日期        │時間    │發話      │受話      │通話內容                                      │
├──┼──────┼────┼─────┼─────┼───────────────────────┤
│1   │九十五年    │十一時三│0000000000│0000000000│A跟B說十二點的客滿，要坐一點四十五的，A跟B說差│
│    │六月十四日  │十八分十│（丙○○）│（正兄）  │不多要兩點。B跟A說又不是第一次做工作，B罵A。B │
│    │            │八秒    │          │          │跟A說他考慮一下在看要不要A過來。              │
├──┼──────┼────┼─────┼─────┼───────────────────────┤
│2   │九十五年    │十三時三│0000000000│0000000000│A跟B說有票了，B叫A直接坐計程車到上次住的飯店那│
│    │六月十四日  │十分三十│（丙○○）│（正兄）  │。                                            │
│    │            │九秒    │          │          │                                              │
├──┼──────┼────┼─────┼─────┼───────────────────────┤
│3   │九十五年    │十三時六│0000000000│0000000000│A：喂！這東西已經到了耶！                     │
│    │六月十四日  │分五十一│（丙○○）│（正兄）  │B：我知道我知道！你有看到車吧？               │
│    │            │秒      │          │          │A：已‧‧‧已‧‧‧我已經領了！               │
│    │            │        │          │          │B：你領了？                                   │
│    │            │        │          │          │A：對啊！                                     │
│    │            │        │          │          │B：現在呢？                                   │
│    │            │        │          │          │A：現在在等你啊！                             │
│    │            │        │          │          │B：你怎麼這麼大主大意，我都還沒叫你領，你就先 │
│    │            │        │          │          │   領了？                                     │
│    │            │        │          │          │A：沒有啊！他就直接找我，就叫我領了啊！       │
│    │            │        │          │          │B：好啦！在那等我。                           │
│    │            │        │          │          │A：好。                                       │
├──┼──────┼────┼─────┼─────┼───────────────────────┤
│4   │九十五年    │十三時七│0000000000│0000000000│A：喂？                                       │
│    │六月十四日  │分五十九│（丙○○）│（正兄）  │B：怎麼啦？                                   │
│    │            │秒      │          │          │A：還是我先把找西搬‧‧‧那個‧‧‧先搬到去你 │
│    │            │        │          │          │   那？                                       │
│    │            │        │          │          │B：不用啦！放著就好！我兩分鐘就到了啦！       │
│    │            │        │          │          │A：我車已經招了‧‧‧不然‧‧‧我先放著好了。 │
│    │            │        │          │          │B：好啦！沒關係沒關係！                       │
│    │            │        │          │          │A：沒關係哦？                                 │
│    │            │        │          │          │B：你車已經招了哦？                           │
│    │            │        │          │          │A：對呀！                                     │
│    │            │        │          │          │B：好啦！你叫他等一下，我等一下就到了啦！     │
│    │            │        │          │          │A：好！                                       │
├──┼──────┼────┼─────┼─────┼───────────────────────┤
│5   │九十五年    │十五時十│0000000000│0000000000│A：東西應該沒有拆吧？                         │
│    │六月十四日  │五分五十│（正兄）  │（丙○○）│B：啥？沒有！都好好的！                       │
│    │            │五秒    │          │          │A：好啦！                                     │
│    │            │        │          │          │B：我現在先去藥局！                           │
│    │            │        │          │          │A：好啦！                                     │
├──┼──────┼────┼─────┼─────┼───────────────────────┤
│6   │九十五年    │十六時十│0000000000│0000000000│A：喂！到新竹了！                             │
│    │六月十四日  │九分二十│（丙○○）│（正兄）  │B：厚！你就不要說出來，你就說到了我就知道了啊 │
│    │            │九秒    │          │          │   ！                                         │
│    │            │        │          │          │A：好！                                       │
├──┼──────┼────┼─────┼─────┼───────────────────────┤
│7   │九十五年    │十六時二│0000000000│0000000000│A：喂？                                       │
│    │六月十四日  │十七分二│（丙○○）│（正兄）  │B：回頭回來，快點！                           │
│    │            │十九秒  │          │          │A：啥？                                       │
│    │            │        │          │          │B：回頭回來啦！                               │
│    │            │        │          │          │A：回頭回去哦？好！                           │
│    │            │        │          │          │B：回頭啦！一樣啦！                           │
│    │            │        │          │          │A：好。                                       │
└──┴──────┴────┴─────┴─────┴───────────────────────┘
附表四：
┌──┬──────┬────┬─────┬─────┬───────────────────────┐
│編號│日期        │時間    │發話      │受話      │通話內容                                      │
├──┼──────┼────┼─────┼─────┼───────────────────────┤
│1   │九十五年    │零時四十│0000000000│0000000000│B：喂！                                       │
│    │六月十七日  │二分三十│（正兄）  │（丙○○）│A：嗯！                                       │
│    │            │二秒    │          │          │B：喂！沒有啦！進兄，我有看到未接，你有打給我 │
│    │            │        │          │          │   喔？                                       │
│    │            │        │          │          │A：沒有啦！                                   │
│    │            │        │          │          │B：沒有喔！進兄你在那裡啦？                   │
│    │            │        │          │          │A：幹嘛？                                     │
│    │            │        │          │          │B：沒有啊！我剛才睡醒啊！                     │
│    │            │        │          │          │A：幹嘛啦！什麼事啦！                         │
│    │            │        │          │          │B：沒有啊！剛睡醒想說過去找你。               │
│    │            │        │          │          │A：！@#（模糊）                               │
│    │            │        │          │          │B：啊？                                       │
│    │            │        │          │          │A：明天還要工作，今天早點睡。                 │
│    │            │        │          │          │B：明天還要工作‧‧‧喔！好。                 │
│    │            │        │          │          │A：喔！                                       │
│    │            │        │          │          │B：好。                                       │
├──┼──────┼────┼─────┼─────┼───────────────────────┤
│2   │九十五年    │九時四十│0000000000│0000000000│B：喂！                                       │
│    │六月十七日  │九分四十│（正兄）  │（丙○○）│A：喂！                                       │
│    │            │二秒    │          │          │B：兄我起來了。                               │
│    │            │        │          │          │A：起來趕快過去那個溝仔邊（臺語音譯）。       │
│    │            │        │          │          │B：啊？那邊啊？                               │
│    │            │        │          │          │A：溝仔邊（臺語音譯）你知道嗎？記得嗎？那天去 │
│    │            │        │          │          │   跟櫃檯拿錢那邊，你還記得嗎？               │
│    │            │        │          │          │B：嘿！嘿！嘿！                               │
│    │            │        │          │          │A：還記不記得啦！                             │
│    │            │        │          │          │B：現在過去嗎？                               │
│    │            │        │          │          │A：對啊！                                     │
│    │            │        │          │          │B：啊那邊是什麼路路啊？                       │
│    │            │        │          │          │A：北平跟華美啦！                             │
│    │            │        │          │          │B：喔！知道知道知道！                         │
│    │            │        │          │          │A：快點啊！                                   │
│    │            │        │          │          │B：好好好。                                   │
├──┼──────┼────┼─────┼─────┼───────────────────────┤
│3   │九十五年    │十時零分│0000000000│0000000000│B：喂！喂！                                   │
│    │六月十七日  │十四秒  │（正兄）  │（丙○○）│A：現在在那邊？                               │
│    │            │        │          │          │B：我要過去了。                               │
│    │            │        │          │          │A：出門了沒啊！                               │
│    │            │        │          │          │B：出門了啊！                                 │
│    │            │        │          │          │A：啊你在飯店就在飯店還出門，老實講啦！       │
│    │            │        │          │          │B：有啊！我已經出門了啊！                     │
│    │            │        │          │          │A：在車上了喔！                               │
│    │            │        │          │          │B：嗯！                                       │
│    │            │        │          │          │A：好啦好啦！                                 │
├──┼──────┼────┼─────┼─────┼───────────────────────┤
│4   │九十五年    │十時六分│0000000000│0000000000│B：喂！喂！                                   │
│    │六月十七日  │三十二秒│（正兄）  │（丙○○）│A：你在哪邊？                                 │
│    │            │        │          │          │B：我在車上啊！                               │
│    │            │        │          │          │A：車上喔！                                   │
│    │            │        │          │          │B：嘿！                                       │
│    │            │        │          │          │A：好啦好啦！等一下計程車你叫他不要走好好，坐 │
│    │            │        │          │          │   那臺就好了。                               │
│    │            │        │          │          │B：喔！好。                                   │
├──┼──────┼────┼─────┼─────┼───────────────────────┤
│5   │九十五年    │十時七分│0000000000│0000000000│A稱B司機。A跟B說要去新竹。B跟A說六分鐘到。    │
│    │六月十七日  │十秒    │（丙○○）│          │                                              │
├──┼──────┼────┼─────┼─────┼───────────────────────┤
│6   │九十五年    │十時十四│0000000000│0000000000│B跟A說在一分鐘到。                            │
│    │六月十七日  │一秒    │（丙○○）│          │                                              │
├──┼──────┼────┼─────┼─────┼───────────────────────┤
│7   │九十五年    │十時十六│0000000000│0000000000│B：喂！                                       │
│    │六月十七日  │分一秒  │（正兄）  │（丙○○）│A：你在那啦？                                 │
│    │            │        │          │          │B：我現在要到了。                             │
│    │            │        │          │          │A：你到那裏了？到什麼路了？                   │
│    │            │        │          │          │B：（司機，這邊是什麼路啊？）在五分鐘就到了。 │
│    │            │        │          │          │A：你從那邊到這裡‧‧‧好啦好啦！             │
├──┼──────┼────┼─────┼─────┼───────────────────────┤
│8   │九十五年    │十時二十│0000000000│0000000000│A：喂！我到了。                               │
│    │六月十七日  │二分二十│（丙○○）│（正兄）  │B：你到那邊？                                 │
│    │            │五秒    │          │          │A：飯店這。                                   │
│    │            │        │          │          │B：後面後面大樓‧‧‧大樓門口啦！他會在大樓門 │
│    │            │        │          │          │   口啦！                                     │
│    │            │        │          │          │A：大樓門口喔！                               │
│    │            │        │          │          │B：你叫車子‧‧‧你叫車子回頭到大樓門口那邊等 │
│    │            │        │          │          │   啦！                                       │
│    │            │        │          │          │A：回頭回去‧‧‧喔！好。                     │
├──┼──────┼────┼─────┼─────┼───────────────────────┤
│9   │九十五年    │十時二十│0000000000│0000000000│B：喂！                                       │
│    │六月十七日  │三分五十│（正兄）  │（丙○○）│A：不要在正門口，你後面一點，你看他車子到，你 │
│    │            │五秒    │          │          │   再下來就好。                               │
│    │            │        │          │          │B：喔！好好好。                               │
│    │            │        │          │          │A：旁邊稍微看一下。                           │
│    │            │        │          │          │B：喔！好。                                   │
├──┼──────┼────┼─────┼─────┼───────────────────────┤
│10  │九十五年    │十時二十│0000000000│0000000000│B：喂！                                       │
│    │六月十七日  │九分三十│（丙○○）│（正兄）  │A：喂！進兄好了。喂！                         │
│    │            │八秒    │          │          │B：啊你車子呢？                               │
│    │            │        │          │          │A：啊？                                       │
│    │            │        │          │          │B：你車子是在那個喔！你現在在飯店後‧‧‧在餐 │
│    │            │        │          │          │   廳口喔？                                   │
│    │            │        │          │          │A：嘿！                                       │
│    │            │        │          │          │B：你叫他往中清路去。                         │
│    │            │        │          │          │A：往中清路上去喔？                           │
│    │            │        │          │          │B：嗯！                                       │
└──┴──────┴────┴─────┴─────┴───────────────────────┘


司法院資訊處製作；財團法人民間司法改革基金會備份。
